臺灣嘉義地方法院刑事判決
110年度交易字第378號
公  訴  人  臺灣嘉義地方檢察署檢察官
被      告  陳建言



上列被告因公共危險案件，經檢察官提起公訴（110年度偵字第8
797號），被告就被訴事實為有罪之陳述，經告以簡式審判之旨
，並聽取意見後，經本院合議庭裁定由受命法官獨任行簡式審判
程序，本院判決如下：
    主  文
陳建言駕駛動力交通工具而吐氣所含酒精濃度達每公升零點二五
毫克以上，累犯，處有期徒刑陸月，併科罰金新臺幣拾萬元，有
期徒刑如易科罰金，罰金如易服勞役，均以新臺幣壹仟元折算壹
日。
    事  實
一、陳建言於民國110年9月24日9時許至15時止，在雲林縣斗六
    市某工地內飲用啤酒後，基於酒後駕駛動力交通工具之犯意
    ，自上址駕駛車牌號碼000-0000號自小客貨車上路。嗣於同
    日17時22分許，行經嘉義縣中埔鄉和睦村嘉138-1線道路1.0
    公里處，因車速過快為警攔查，並於同日17時39分，經警測
    得其吐氣所含酒精濃度為每公升1.08毫克，而查獲上情。
二、案經嘉義縣警察局中埔分局報告臺灣嘉義地方檢察署檢察官
    偵查起訴。
    理  由
一、按除被告所犯為死刑、無期徒刑、最輕本刑為3年以上有期
    徒刑之罪或高等法院管轄第1審案件者外，於第273條第1項
    程序進行中，被告先就被訴事實為有罪之陳述時，審判長得
    告知被告簡式審判程序之旨，並聽取當事人、代理人、辯護
    人及輔佐人之意見後，裁定進行簡式審判程序；除簡式審判
    程序、簡易程序及第376條第1款、第2款所列之罪之案件外
    ，第1審應行合議審判，刑事訴訟法第273條之1第1項、第28
    4條之1分別定有明文。本案被告陳建言係涉犯死刑、無期徒
    刑、最輕本刑為3年以上有期徒刑之罪或高等法院管轄第一
    審案件以外之罪，並於本院行審理程序時就被訴事實為有罪
    之陳述（交易卷第33頁），經法官告知簡式審判程序之旨，
    並聽取公訴人、被告之意見後，爰依上開規定裁定進行簡式
    審判程序，合先敘明。
二、認定犯罪事實所憑之證據及理由：
(一)上開犯罪事實，業據被告於警詢、偵查、本院審理程序中均
    坦承（警卷第1-4頁；偵卷第23-24頁；交易卷第33頁），並
    有嘉義縣警察局中埔分局當事人酒精測定紀錄表（警卷第5
    頁）、 酒測現場照片（警卷第9頁）、嘉義縣警察局舉發違
    反道路交通管理事件通知單（警卷第15頁）、呼氣酒精測試
    器檢定合格證書（警卷第16頁）、酒後十五分鐘飲水紀錄表
    （警卷第17頁）、車號查詢汽車車籍（交易卷第15頁）、證
    號查詢汽車駕駛人（交易卷第17頁）在卷可證，足認被告之
    自白與事實相符，可以採信。從而，本件事證已臻明確，被
    告犯行洵堪認定，應依法論科。
(二)按駕駛動力交通工具而有下列情形之一者，處2年以下有期
    徒刑，得併科20萬元以下罰金：一、吐氣所含酒精濃度達每
    公升0.25毫克或血液中酒精濃度達百分之0.05以上，刑法第
    185條之3第1項第1款定有明文。而上開條文之立法理由略以
    ：「為從嚴處罰酒後駕車行為，以遏止此類犯罪，並保障用
    路人之生命身體安全，明定行為人吐氣所含酒精濃度達每公
    升0.25毫克或血液中酒精濃度達百分之0.05以上而駕車，即
    構成犯罪，以避免法院判決歧異而使部分民眾有心存僥倖之
    不當觀念。」是以，依102年6月11日修正公布之刑法第185
    條之3之規範意旨可知，汽車駕駛人飲酒後，如吐氣所含酒
    精濃度達每公升0.25毫克或血液中酒精濃度達百分之0.05以
    上，即應依上開規定處罰，以避免法院判決歧異而使部分民
    眾有心存僥倖之不當觀念。則本案被告經警查獲後，對其施
    以吐氣酒精濃度測試，測得其吐氣所含酒精濃度達每公升1.
    08毫克，自已該當上開規定之構成要件，而無庸另予審酌被
    告是否「不能安全駕駛動力交通工具而駕駛」。　　　
三、論罪科刑：
(一)核被告所為，係犯刑法第185條之3第1項第1款吐氣所含酒精
    濃度達每公升0.25毫克以上而駕駛動力交通工具罪。
(二)刑之加重（累犯）：查被告前因不能安全駕駛之公共危險案
    件，經本院以109年度嘉交簡字第987號判決判處有期徒刑6
    月確定，於109年12月15日易科罰金執行完畢，其所受宣告
    之刑，以已執行論，有臺灣高等法院被告前案紀錄表在卷可
    查，其於上開有期徒刑執行完畢5年以內，故意再犯本案有
    期徒刑以上之罪，為累犯。而審酌被告本案並無應依司法院
    釋字第775號解釋意旨裁量不予加重之適用，是被告本案所
    犯之罪，仍應依刑法第47條第1項之規定，加重其刑。
(三)爰審酌現今酒駕肇事對交通用路人之危害甚大，業經媒體大
    肆播送，且政府宣傳酒後不駕車不遺餘力，已為社會大眾所
    周知，被告亦應明知，竟仍執意投機於酒後於無駕駛執照之
    情況下，駕駛上開自用小客貨車上路，有上開證號查詢汽車
    駕駛人資料附卷可參，顯罔顧公眾之交通安全及其他用路人
    之生命、身體法益，忽視其可能造成之危險性，且本案為被
    告第7度酒後駕車（累犯部分不予重複評價），有上揭被告
    前案紀錄表可佐，又所測得被告吐氣中所含酒精濃度高達每
    公升1.08毫克，所為實屬不該；惟念及被告坦承犯行之態度
    ，且本案尚未發生造成他人傷亡之實害結果，暨衡其於本院
    審理中自述無業、家裡沒什麼錢、平常與祖父同住、國小畢
    業之智識程度（交易卷第37頁）等一切情狀，量處如主文所
    示之刑，併諭知易科罰金及易服勞役之折算標準。至公訴人
    雖於審理時請求法院判處被告有期徒刑7月，惟本院審酌前
    揭量刑因子，認上開主文所示之刑罰已足收刑罰教化之效，
    公訴檢察官求刑尚嫌稍重，併此敘明。
據上論斷，應依刑事訴訟法第273條之1第1項、第299條第1項前
段（本件採判決精簡原則，僅引述程序法條），判決如主文。
本案經檢察官吳心嵐提起公訴，檢察官陳昱奉到庭執行職務。
中　　華　　民　　國　　110 　年　　11　　月　　23　　日
                  刑事第四庭    法　官　沈芳伃
以上正本證明與原本無異。
如不服本判決應於收受判決後20日內向本院提出上訴書狀，並應
敘述具體理由；其未敘述上訴理由者，應於上訴期間屆滿後20日
內向本院補提理由書（均須按他造當事人之人數附繕本）「切勿
逕送上級法院」。
中　　華　　民　　國　　110 　年　　11　　月　　23　　日
                                書記官　張簡純靜
附錄法條：
《中華民國刑法第185條之3第1項第1款》
駕駛動力交通工具而有下列情形之一者，處2年以下有期徒刑，
得併科20萬元以下罰金：
一、吐氣所含酒精濃度達每公升零點二五毫克或血液中酒精濃度
    達百分之零點零五以上。